# 子公司将银行贷款借母公司如何账务处理？

提问人：gtcpa 之路 时间：2017-04-25 15:33:15
现正对一公司（含子公司）进行审计）审计期间包含 2015 年度，其中在 2015 年，母公司基于各种原因无法从银行贷款，而子公司符合银行贷款条件，所以子公司从银行取得借款后，母子公司签订借款协议（借款利率与银行借款利率保持一致），子公司将借款转借给母公司使用，实质上这笔借款是母公司借的，子公司只是一个通道。 子公司发生应付银行利息款项时，以银行利息单作为原始凭证，借记“财务费用”等科目，贷记“银行存款”；支付时，。发生应收母公司利息收入时，借记“其他应收款”或"银行存款"，贷记“其他业务收入”，这部分利息收入需不需要补记营业税，如果补记营业税，截止到现在已全面实行营改增，已无营业税这个会计科目，所以应在增值税纳税义务发生时记增值税。 以下举例说明账务处理，假如利息收入为100,000元。 在 2015 年补记账务处理（只考虑营业税、增值税不考虑附加税） 借：营业税金及附加 5,000.00 贷：应交税费-应交营业税 5,000.00根据财会〔 2016 〕 22 号规定 3.全面试行营业税改征增值税前已确认收入，此后产生增值税纳税义务的账务处理。企业营业税改征增值税前已确认收入，但因未产生营业税纳税义务而未计提营业税的，在达到增值税纳税义务时点时，企业应在确认应交增值税销项税额的同时冲减当期收入；已经计提营业税且未缴纳的，在达到增值税纳税义务时点时，应借记“应交税费——应交营业税”、“应交税费——应交城市维护建设税”、“应交税费——应交教育费附加”等科目，贷记“主营业务收入”科目，并根据调整后的收入计算确定计入“应交税费——待转销项税额”科目的金额,同时冲减收入。
2017 年发生增值税纳税义务时账务处理
借：税金及附加 -5,000.00（此处科目与 22 号文不一致，我认为应冲减税金及附加） 贷：应交税费-应交营业税 -5,000.00借：营业收入 283.02 贷：应交税费-应交增值税（销项税额） 283.02
上述处理是否正确，请各位大神不吝赐教！

回答人：chenyiwei
2015 年和 2016 年 1 ～ 4 月确认的税金及附加以及对应的应交营业税，如果在 2016 年 5 月 1 日后无需再缴纳营业税，而是应缴纳增值税的，则依据《增值税会计处理规定》，在 2016 年 5 月 1 日冲回原先调整计提的应交营业税，借记“应交税费——应交营业税”，贷记“其他业务收入”；同时按照日后应缴纳的增值税，借记“其他业务收入”，贷记“应交税费——待转销项税额”，到税法规定的增值税纳税义务发生时点再转入“应交税费——应交增值税（销项税额）”。 另外，在母公司编制合并报表时，会出现子公司确认的销项税额在母公司不能抵扣，因而子公司确认的利息收入不同于母公司确认的利息支出的情况，对此在编制合并报表的抵销分录时，应将该差额借记合并报表层面的管理费用。